【裁判字號】    89,上易,1529
【裁判日期】    890725
【裁判案由】    違反著作權法
【裁判全文】
臺灣高等法院臺南分院刑事判決          八十九年度上易字第一五二九號     潛
      上  訴  人  臺灣臺南地方法院檢察署檢察官
      被      告  乙  ○  ○
右列上訴人因被告違反著作權法案件，不服臺灣臺南地方法院八十九年度易字第一七
五四號中華民國八十九年七月二十五日第一審判決（起訴案號：臺灣臺南地方法院檢
察署八十九年度偵字第六二一二號，併辦案號：同上署八十九年度偵字第六七六五號
），提起上訴，及臺灣臺南地方法院檢察署移送併案（八十九年度偵字第九○八五號
），本院判決如左：
      主      文
原判決撤銷。
乙○○共同連續明知為侵害著作權之物意圖營利而交付，處有期徒刑陸月，如易科罰
金以佰元折算壹日。
附表一、二所示之非法重製雷射唱片貳佰柒拾柒片、錄音帶佰柒拾壹捲及附表三所
示之非法重製雷射唱片捌片、錄音帶貳捲，均沒收。
      事      實
一、乙○○明知附表一、二所示之錄音帶及雷射唱片內之歌曲，均係滾石國際音樂股
    份有限公司、華納國際音樂股份有限公司、上華國際企業股份有限公司、福茂唱
    片音樂股份有限公司、科藝百代股份有限公司、新力哥倫比亞音樂股份有限公司
    、博德曼股份有限公司、豐華唱片股份有限公司、環球國際唱片股份有限公司、
    艾迴股份有限公司及魔岩唱片股份有限公司等享有著作財產權之著作物，附表三
    所示之錄音帶及雷射唱片內歌曲，係亞洲歌萊美傳播股份有限公司享有著作財產
    權之著作物，又未經前開公司等之同意授權，為侵害著作權之非法重製物。竟與
    「老闆」共同基於意圖營利之概括犯意聯絡，自民國（下同）八十九年五月十六
    日起，以一天新台幣（下同）一千元之代價，受雇於一真實姓名、年籍不詳自稱
    「老闆」之人，由「老闆」負責提供如附表一、二所示之非法重製雷射唱片及錄
    音帶等，再交由乙○○陳列於在台南縣新化鎮○○路青果市場前夜市擺設攤位販
    賣，連續以雷射唱片一片一百五十元、錄音帶一捲一百元不等價格，供不特定顧
    客選購後交付。又單獨承上開意圖營利之概括犯意，將如附表三所示之非法重製
    雷射唱片及錄音帶等，連續於八十九年七月二十一日十九時三十分許，在台南縣
    佳里鎮○○○街佳里商展夜市擺設攤位販賣，以雷射唱片一片一百元、錄音帶一
    捲八十元不等價格，供不特定顧客選購後交付。嗣於同年月十八日二十二時二十
    五分許，在台南縣新化鎮○○路青果市場前夜市為警查獲，扣得如附表一、二所
    示之非法重製之雷射唱片二百七十七片及錄音帶三百七十一捲；又於八十九年七
    月二十一日十九時三十分許，在台南縣佳里鎮○○○街佳里商展夜市為警查獲，
    扣得如附表三所示之非法重製之雷射唱片八片及錄音帶二捲。
二、案經著作權人滾石國際音樂股份有限公司、華納國際音樂股份有限公司、上華國
    際企業股份有限公司、福茂唱片音樂股份有限公司、科藝百代股份有限公司、新
    力哥倫比亞音樂股份有限公司、博德曼股份有限公司、豐華唱片股份有限公司、
    環球國際唱片股份有限公司、艾迴股份有限公司及魔岩唱片股份有限公司等訴請
    臺灣臺南地方法院檢察署檢察官偵查起訴及移送併辦。
      理      由
一、前揭犯罪事實，業據被告乙○○坦承不諱，核與告訴代理人甲○○、張昌政、陳
    子安等人分別於偵查及原審審理中指訴之情節大致相符，並有如附表一、二所示
    之非法重製之雷射唱片二百七十七片及錄音帶三百七十一捲及如附表三所示之非
    法重製之雷射唱片八片、錄音帶二捲扣案可資佐證，而如附表一、二、三所示之
    錄音帶及雷射唱片內之歌曲，均係如事實欄之滾石國際音樂股份有限公司等公司
    享有著作財產權，復有如附表所示一、二、三之著作物著作權證明文件等在卷可
    稽，事證明確，被告犯行堪以認定。
二、按著作權法第八十七條第二款規定，明知為侵害著作權之物而意圖營利而交付者
    ，為侵害著作權之行為，被告明知為侵害他人著作權之物而交付，核其所為係違
    反著作權法第八十七條第二款規定，而成立同法第九十三條第三款之明知為侵害
    著作權之物意圖營利而交付罪。移送併辦部分事實，雖未據起訴書載及，然該部
    分事實，與已載及部分有連續犯裁判上一罪關係，自應併予審理。被告與該真實
    姓名、年籍不詳，綽號「老闆」之成年男子間，互有犯意聯絡及行為分擔，應論
    以共同正犯。又被告於同一時地，一行為而侵害數著作權人之著作權，觸犯數相
    同罪名之罪，為同種想像競合犯，應依刑法第五十五條之規定從一重處斷。其先
    後多次犯行，時間緊接，犯罪基本構成要件相同，顯係基於概括之犯意反覆為之
    ，應依連續犯之規定論以一罪，並加重其刑。原審以被告罪證明確，因予論罪科
    刑，固非無見。惟原判決未及審酌移送併案（八十九年度偵字第九○八五號）部
    分，尚有未洽。檢察官上訴意旨，指摘原判決不當，為有理由，自應由本院撤銷
    改判之。爰審酌被告素行、販賣盜版雷射唱片及錄音帶所生危害，扣得非法重製
    之錄音帶及雷射唱片之數量、販賣時間長短、所得利益、及犯罪後坦承犯行態度
    良好等一切情狀，並審酌併案部分扣案之物，僅有如附表三所示之非法重製之雷
    射唱片八片及錄音帶二捲，數量不多，被告業與著作權人亞洲歌萊美傳播股份有
    限公司達成和解，提出和解書為證等情狀，量處有期徒刑六月，並諭知如易科罰
    金以三百元折算一日之折算標準。另附表一、二所示之非法重製之雷射唱片二百
    七十七片及錄音帶三百七十一捲，為共同正犯即綽號「老闆」者所有，供共同犯
    罪所用之物，附表三所示之非法重製之雷射唱片八片及錄音帶二捲證，為被告所
    有供犯罪所用之物，業據被告供承在卷，依刑法第三十八條第一項第二款之規定
    宣告沒收。
四、據上論斷，應依刑事訴訟法第三百六十九條第一項前段、第三百六十四條、第二
    百九十九條第一項前段，著作權法第八十七條第二款、第九十三條第三款、刑法
    第十一條前段、第二十八條、第五十六條、第五十五條、第四十一條、第三十八
    條第一項第二款，罰金罰鍰提高標準條例第二條，判決如主文。
本案經檢察官曾顯智到庭執行職務。
中  華  民  國      八  十  九      年      九      月      二十七      日
                                臺灣高等法院臺南分院刑事第五庭
                                    審判長法官  茆    臺    雲
                                          法官  李    文    福
                                          法官  蔡    長    林
右正本證明與原本無異。
不得上訴。
                                    法院書記官  李    培    薇
中  華  民  國      八  十  九      年      九      月      二十八      日
附錄本案論罪科刑法條全文：
著作權法第九十三條第三款
有下列情形之一者，處二年以下有期徒刑，得併科新台幣十萬元以下罰金︰
  三  以第八十七條各款方法之一侵害他人之著作權者。
著作權法第八十七條第二款
有下列情形之一者，除本法另有規定外，視為侵害著作權或製版權︰
  二  明知為侵害著作權或製版權之物而散布或意圖散布而陳列或持有或意圖營利而
      交付者。


司法院資訊處製作；財團法人民間司法改革基金會備份。
